臺灣高等法院臺中分院刑事裁定　　　　 100年度聲字第2370號
聲明異議人　張玉坤
即受 刑 人
上列受刑人因強盜等案件，不服臺灣臺中地方法院檢察署檢察官
執行之指揮（執行案號：97年度執字第7129號、第7129號之1）
，聲明異議，本院裁定如下：
    主  文
聲明異議駁回。
    理  由
一、聲明異議意旨略以：受刑人張玉坤因強盜等案件，經本院96
    年度上重訴字第64號判決判處主刑部分應執行有期徒刑11年
    5月，併科罰金新臺幣30萬元，罰金如易服勞役，以新臺幣3
    千元折算1日確定，檢察官據此指揮有期徒刑之執行次序在
    先，罰金刑之執行次序在後。惟執行先後順序遇有必要時，
    檢察官得命先執行他刑（刑事訴訟法第459條但書），此項
    自由職權之行使應符合鼓勵受刑人自新、改悔向上俾利假釋
    ，提供有利執行之方式，早日重獲自由之原則，此觀立法者
    設有假釋及外役監獄服刑等相關法律規定自明。受刑人於執
    行期間欲報名申請至外役監獄，希望能儘快執行完畢早日返
    鄉，因上開罰金刑無力繳納，須於民國107年9月1日接續執
    行易服勞役，雖初犯仍無法排除篩選外役資格之機關對於罰
    金刑視為另案尚未執行完畢之疑慮，影響受刑人申請核准之
    機率甚鉅，對受刑人而言，此部分罰金刑應先執行完畢即屬
    必要。受刑人請求檢察官插接罰金刑先予執行，未獲准許，
    復未說明如何不具必要性之理由，該執行指揮之處分顯對受
    刑人不利，為此聲明異議，請求將原處分撤銷，另為准予受
    刑人先執行罰金刑之裁定，以維受刑人之權益。
二、本件受刑人因強盜等案件，經本院96年度上重訴字第64號判
    決判處主刑部分應執行有期徒刑11年5月，併科罰金新臺幣
    30萬元，罰金如易服勞役，以新臺幣3千元折算1日確定，移
    送執行後，檢察官指揮執行，認其刑期起算日期為97年4月
    28日，扣除自96年4月2日至97年4月27日止計392日羈押折抵
    刑期，執行期滿日期為107年8月31日，另受刑人無力繳納罰
    金，且無財產可供執行，易服勞役起算日期為107年9月1日
    ，執行期滿日期為107年12月9日，有臺灣高等法院被告前案
    紀錄表、臺灣臺中地方法院檢察署檢察官97年執給字第7129
    號、第7129號之1執行指揮書在卷可稽。受刑人於100年11月
    14日向臺灣臺中地方法院檢察署聲請先執行罰金刑，經該署
    函覆認無先執行罰金刑之必要，有該署100年11月21日中檢
    輝執給100執聲他3521字第139090號函附卷為憑。
三、受刑人對檢察官之上開指揮執行聲明異議，主張應插接罰金
    刑先予執行等語。惟按二以上主刑之執行，除罰金外，應先
    執行其重者。但有必要時，檢察官得命先執行他刑，刑事訴
    訟法第459條定有明文。意即罰金得於其他主刑之前或後，
    或與之同時執行之。故罰金部分，受刑人如未繳納而須易服
    勞役，執行檢察官本得斟酌諸如行刑權時效是否即將消滅等
    各項情形，而決定先予執行或插接在有期徒刑執行之中，或
    於徒刑執行完畢後再接續執行（參照最高法院95年度臺抗字
    第529號裁定）。本件於徒刑執行中插接罰金部分易服勞役
    之執行，既屬檢察官指揮執行時得為裁量之事項，自難謂為
    違法或不當。聲明異議意旨任憑己見，指摘檢察官執行之指
    揮為不當，核無理由，應予駁回。
四、據上論斷，應依刑事訴訟法第486條，裁定如主文。
中    華    民    國   100    年    12    月    15    日
                  刑事第六庭  審判長法  官  李 文 雄
                                    法  官  蔡王金全
                                    法  官  黃 小 琴
以上正本證明與原本無異。
如不服本裁定，應於裁定送達後5日內向本院提出抗告狀（須附
繕本）。
                                    書記官  林 元 威
中    華    民    國   100    年    12    月    15    日